【裁判字號】    98,交聲,732
【裁判日期】    981021
【裁判案由】    違反道路交通管理處罰條例聲明異議
【裁判全文】
臺灣士林地方法院交通事件裁定         98年度交聲字第732號
原處分機關  臺北市交通事件裁決所
異  議  人  甲○○
即受處分人
上列異議人即受處分人因違反道路交通管理處罰條例案件，對臺
北市交通事件裁決所於民國98年6 月22日所為之處分（原處分案
號：北市裁罰字第裁22-A00000000號），聲明異議，本院裁定如
下：
    主  文
異議駁回。
    理  由
一、原處分意旨略以：異議人即受處分人甲○○於民國98年4 月
    15日上午8 時7 分許，駕駛車牌號碼為4819-DG 號自小客車
    行經臺北市○○○路與民生東路（北往南方向）交岔路口處
    時，因闖紅燈，為警以異議人有違反道路交通管理處罰條例
    第53條第1 項之規定掣單舉發。經異議人提出申訴，原處分
    機關函請舉發單位調查結果，仍認異議人有上開違規行為，
    乃依道路交通管理處罰條例第53條第1 項、第63條第1 項第
    3 款之規定，裁決異議人新臺幣（下同）2,700 元之罰鍰，
    並記違規點數3 點。
二、異議意旨略以：異議人於上開時間，駕駛前揭車輛行經上開
    地點時，遵從義交指揮通過路口，當時號誌已轉換為紅燈，
    異議人必須遵從義交之指揮，故被拍照舉發，為此聲明異議
    云云。
三、按汽車駕駛人，行經有燈光號誌管制之交岔路口闖紅燈者，
    處1,800 元以上5,400 元以下罰鍰，並記違規點數3 點，道
    路交通管理處罰條例第53條第1 項、第63條第1 項第3 款分
    別定有明文。次按交通法庭認為聲明異議無理由者，應以裁
    定駁回之，此為道路交通案件處理辦法第19條所明定。
四、經查：異議人對其於前揭時間，駕駛上開車輛行經前開地點
    時，因闖紅燈遭拍照舉發之事實並不爭執，且有舉發採證相
    片2 幀在卷可參，此部分事實自堪予認定。惟異議人以其乃
    遵從義交指揮直行為由置辯。經本院查核卷附舉發採證相片
    2 張，第1 張照片顯示異議人於其自小客車後輪甫超越停止
    線時，義交即高舉手臂表示禁止車輛繼續行進至交岔路口內
    ，而第2 張照片則顯示異議人罔顧義交上開指揮動作，仍駕
    駛上開自小客車穿越前揭交岔路口，此2 張舉證照片顯示內
    容不僅毫無異議人所辯案發當時義交指揮其繼續前進之情形
    ，且適足以證明異議人於義交指示其停車時，其猶穿越交岔
    路口之闖紅燈行為，本件異議人違規事實明確，原處分機關
    據以裁罰並無違誤，本件異議為無理由，應予駁回。
據上論斷，應依道路交通案件處理辦法第19條之規定，裁定如主
文。
中    華    民    國    98    年    10    月    21    日
                              臺灣士林地方法院交通法庭
                                  法  官  鄭光婷
以上正本證明與原本無異。
如不服本裁定，應於裁定送達後5 日內，向本院提出抗告狀。
                                  書記官  徐仁豐
中    華    民    國    98    年    10    月    21    日


司法院資訊處製作；財團法人民間司法改革基金會備份。
